臺灣高等法院刑事裁定　　　　　　　　 100年度抗字第1043號
抗　告　人
即　被　告　許傳達
選任辯護人　黃麗岑律師
　　　　　　劉　楷律師
　　　　　　林明信律師
上列抗告人因毒品危害防制條例等案件，不服臺灣桃園地方法院
中華民國100年8月23日延長羈押裁定（100年度訴字第477號），
提起抗告，本院裁定如下：
    主  文
抗告駁回。
    理  由
一、原裁定略以：被告許傳達因涉嫌毒品危害防制條例、槍砲彈
    藥刀械管制條例等案件，經原審法院訊問後，被告僅坦承違
    反槍砲彈藥刀械管制條例部分之犯行，對於檢察官起訴販賣
    第二級毒品甲基安非他命部分之犯行堅詞否認，然被告本件
    犯行經證人李世緯於警詢及偵查中證述明確，並有通聯紀錄
    、鑑定書各1份，以及扣案之甲基安非他命1包等證在卷可稽
    ，認被告犯罪嫌疑重大，且因被告之供述與證人李世緯之證
    述不一致，尚有傳訊證人之必要，因被告恐有勾串證人之虞
    ，且本件被告所犯係最輕本刑為5年以上有期徒刑之重罪，
    非予羈押，顯難進行審判或執行，有羈押之必要，爰依刑事
    訴訟法第101條第1項第2款、第3款規定，於民國100年6月14
    日諭知自當日起執行羈押並禁止接見通信在案。茲原審法院
    以羈押期間即將屆滿，經訊問被告許傳達後，認被告涉犯重
    罪，且辯護人於勘驗李世緯警詢筆錄後，表示仍有傳喚證人
    李世緯之必要，容有勾串證人之虞，故原羈押原因並未消滅
    ，仍有羈押之必要，自100年9月14日起延長羈押2月在案。
二、抗告意旨略以：被告雖再次聲請傳喚證人李世緯欲證明證人
    李世緯購買毒品之對象是否僅有被告及兩齒二人，然此僅係
    欲證明證人之記憶是否有錯誤，被告實無與證人李世緯串證
    之必要；且亦無具體事證顯示被告與共犯間約定會面等情。
    又依大法官釋字第665號解釋，不得僅以重罪作為唯一羈押
    要件，而被告復無勾串、湮滅證據之虞，並無羈押必要性，
    是以，亦不得僅以被告所犯者為重罪，即認有羈押之必要，
    爰依法提起抗告請求撤銷原裁定云云。
三、按羈押被告有繼續羈押之必要者，得於期間未滿前，經法院
    依第101條或第101條之1之規定訊問被告後，以裁定延長之
    ，刑事訴訟法第108條第1項前段定有明文。又羈押被告之目
    的，其本質在於確保訴訟程序得以順利進行，或為確保證據
    之存在與真實、或為確保嗣後刑罰之執行，而對被告所實施
    剝奪其人身自由之強制處分。被告有無羈押之必要，法院僅
    須審查被告犯罪嫌疑是否重大、有無羈押原因、以及有無賴
    羈押以保全偵審或執行之必要，由法院就具體個案情節予以
    斟酌決定，如就客觀情事觀察，法院許可羈押之裁定或延長
    羈押之裁定，在目的與手段間之衡量並無明顯違反比例原則
    情形，即無違法或不當可言。另執行羈押後有無繼續之必要
    ，仍許由法院斟酌訴訟進行程度及其他一切情事而為認定（
    最高法院46年度台抗字第6號判例意旨參照），此乃法律所
    賦予法院之職權。從而刑事被告經法官訊問後，認為犯罪嫌
    疑重大，而有刑事訴訟法第101條第1項各款情形之一者，非
    予羈押，顯難進行追訴、審判或執行，得羈押之，前開情形
    仍然存在，有繼續羈押之必要者，自得依上開規定裁定延長
    羈押。關於羈押原因之判斷，自與有罪判決須達毫無懷疑之
    有罪確信之心證有所不同，尚不適用訴訟上之嚴格證明原則
    ，而應適用自由證明程式。
四、經查：本件抗告人涉犯毒品危害防制條例、槍砲彈藥刀械管
    制條例等案件，經原審法院訊問後，抗告人僅坦承違反槍砲
    彈藥刀械管制條例部分之犯行，對於檢察官起訴販賣第二級
    毒品甲基安非他命部分之犯行堅詞否認，但依卷內相關證據
    資料顯示，並參酌證人李世緯於警詢及偵查中之證述，及卷
    附通聯紀錄、鑑定書各1份，以及扣案之甲基安非他命1包等
    證據，足認抗告人犯罪嫌疑重大，且因抗告人之供述與證人
    李世緯之證述不一致，尚有傳訊證人之必要，因抗告人恐有
    勾串證人之虞，且本件抗告人所犯係最輕本刑為5年以上有
    期徒刑之重罪，為利日後審判或執行，自有羈押之必要。至
    抗告人雖辯稱其再次聲請傳喚證人李世緯欲證明證人李世緯
    購買毒品之對象是否僅有被告及兩齒二人，然此僅係欲證明
    證人之記憶是否有錯誤，被告實無與證人李世緯串證之必要
    云云，惟查，抗告人及選任辯護人於原審法院100年8月19日
    準備程序中當庭勘驗證人李世緯警詢及偵訊光碟後，請求再
    行傳喚證人李世緯，以查證100年1月15日被告究竟有無販賣
    毒品給證人等情（見原審卷第150頁）；則抗告人及選任辯
    護人既已勘驗證人李世緯警詢及偵訊筆錄後，知悉證人李世
    緯之證述內容，而表示仍有傳喚證人李世緯之必要，容有勾
    串證人之虞，故原審法院認抗告人有勾串證人之虞，亦非無
    據。再參酌抗告人所涉犯毒品危害防制條例、槍砲彈藥刀械
    管制條例等案件，對於社會秩序之危害非輕，權衡國家刑事
    司法權之有效行使、社會秩序及公共利益、抗告人人身自由
    之私益及防禦權受限制之程度，認對抗告人維持羈押處分尚
    屬適當及必要，合乎比例原則。綜上各節，相互勾稽，原審
    法院既就是否有繼續羈押之原因及必要性之情事而為裁量，
    認抗告人仍有繼續羈押之必要，而裁定延長羈押2月，核無
    不合。綜上所述，本件抗告人執上詞指摘原裁定不當，並無
    理由，應予駁回。
據上論斷，應依刑事訴訟法第412條，裁定如主文。
中    華    民    國   100    年    9     月    15    日
                  刑事第二十二庭審判長法  官  郭雅美
                                      法  官  李麗珠
                                      法  官  魏新國
以上正本證明與原本無異。
不得再抗告。
                                      書記官  葉金發
中    華    民    國   100    年    9     月    15    日